# PPP业务的相关问题

提问人：wtbcpa1 时间：2022-08-19 16:35:00
请教陈版：
案例案例 1 ：：社会资本方与政府签订了一个PPP合同，约定由社会资本方负责建设污水处理工程，建设期 2 年，运营期 8 年， 10 年后该工程资产全部无偿移交给政府。在 8 年运营期中，净化后的水以每吨 100 元的价格销售给政府，按实际的污水处理吨数与政府结算收费；政府承诺建成后每年污水处理的保底量 3 万吨，即一年的保底收费为 300 万元，超出部分仍按 100 元/吨进行结算。
问题 1 ：：这种模式是否按混合模式进行处理？
案例案例 2 ：：PPP协议要求社会资本方修建一条公路，建设期 2 年，运营期 8 年。授予方在运营期每年年末支付社会资本方 100 万元，共计 800 万元，同时社会资本方可在运营期向公路使用者收取过路费。
1 、假设社会资本方项目建造成本预计为 500 万元，按照成本加成率10%估计的建造项目公允价值为 550 万元。
2 、授予方支付的对价 800 万元，按照实际利率法折现，假设折现后的交易对价为 750 万元（未实现融资收益为 50 万元）。公允价值 550 万元低于 750 万元 200 万元。
问题 2 ：：由于社会资本方除了可以向授予方取得确定的收入外，还可以向公路使用者收取过路费，因此采用混合模式处理，是否正确？但是在混合模式中，建造项目的公允价值高于授予方对价折现值部分应当确认为无形资产，但是在这个案例中，建造项目的公允价值 550 万元低于授予方对价折现值 750 万元，这个差异 200 万应当如何理解，具体分录怎么做？
问题 3 ：：是否直接按金融资产模式核算，按应收对价的现值 750 万在两项履约义务之间分摊（建造服务 550 万，运营服务 200 万），建造期间确认收入 550 万，运营期间确认收入 200 万，另外，运营期间向公路使用者收取的过路费也就在各运营期内确认收入？

回答人：chenyiwei
1 、要考虑 8 年运营期内每年的保底收费（每年 300 万元）在扣除各该年度与保底处理量相对应的付现运营成本和合理的运营利润后，剩余款项的折现值（年金现值）是否不低于建造服务的公允价值（项目资产建造成本+合理毛利）。如果是则为金融资产模式；如果不是则为混合模式（即政府承诺的保底量和保底款不足以回收项目资产建造成本）。
2 、 3 、如 1 ，由于此处政府方承诺保底收费的折现值已大于建造成本的公允价值，故属于纯金融资产模式。运营期内向使用者的收费全部确认为营业收入，对应配比的成本只有付现运营成本。（但实务中似乎不应出现这种情况，因为此时社会资本方的收益已明显超出合理利润范畴）。
如果不考虑合理性问题，在这个案例中，建造项目的公允价值 550 万元低于授予方对价折现值 750 万元，应首先考虑作为对运营期内付现运营成本的补偿。需合理确定每年的付现运营成本，这部分金额不纳入可用性付费计算。

提问人：ying0518 时间：2022-08-22 10:11:57
陈版，保底收费涉及对价的金额是确定的，能够满足摊余成本计量的金融资产认定标准，以”是否不低于建造服务的公允价值（项目资产建造成本+合理毛利）“作为认定金融资产模式的前提是基于什么考虑？

回答人：chenyiwei
即，每年收取的固定款项的折现值（年金现值）如果不足以覆盖建造服务的公允价值，则说明有部分建造服务对价需通过后续向用户不固定的收费才能回收，这种情形下社会资本方仍承担需求风险。